臺灣高等法院刑事判決　　　　　　　　　　　　　九十一年度上易字第一六六一號
　　上　訴　人　臺灣臺北地方法院檢察署檢察官
　　上　訴　人
　　即　被　告　甲○○
右上訴人因被告竊盜案件，不服臺灣臺北地方法院九十年度易字第一五四七號，中華
民國九十一年五月十五日第一審判決（起訴案號：臺灣臺北地方法院檢察署九十年度
偵字第一六二三七號，移送併案審理案號：臺灣士林地方法院檢察署九十一年度偵字
第二一五四、一○五五、二一五七號）提起上訴，本院判決如左：
    主  文
上訴駁回。
    事實及理由
一、本案經本院審理結果，認第一審以上訴人即被告甲○○連續犯刑法第三百二十條
    第一項之竊盜罪，判處有期徒刑二年，並諭知應於刑之執行前令入勞動場所強制
    工作三年，認事用法及量刑均無不當，應予維持，並引用第一審判決書記載之事
    實、證據及理由。
二、被告及檢察官上訴意旨：
（一）被告上訴意旨：原判決事實欄一編號（三）至（七）非渠所竊，而係阿忠之人
      所拿來寄放在渠處；而編號（二）之部分，渠並未進去云云。
（二）檢察官上訴意旨：原判決理由欄第三項所示之事實，業據被告於警訊、偵查中
      坦承不諱；另併案審理如原判決附表一所示之事實，亦據被告於警訊時坦承不
      諱，該等犯罪方法與原判決所認定被告有罪部分之事實亦屬一致，被告就此等
      部分於原審之所辯，要係卸責之詞，無足採信，被告此部分之犯行，亦堪認定
      。原審此部分之認事用法，容有未洽。
三、惟查：
（一）原判決事實欄一編號（三）至（七）部分犯行，業據被告於原審審理時供承不
      諱（見原審卷第一五一頁）。而原判決事實欄一編號（二）之部分，亦據被告
      於九十一年一月十一日警訊時供承：「（你用身上所取出的鑰匙那一把開啟自
      小客車Ｌｗ－五一０八號自小客的那一扇門？是否開啟？）是警方在我身上當
      場查獲之一把三枝鑰匙中編號一○二三○之福特鑰匙開啟自小客Ｌｗ－五一０
      八駕駛座旁的車門，警方查獲時已經開啟車門鑰匙。」等語（見一○五五號偵
      偵查卷第五頁反面）；被告於檢察官九十一年一月十二日偵查中亦供稱：「我
      是在該處以我自己之鑰匙，插入車鎖孔，把該車鎖打開」等語（見上引卷第二
      十六頁反面）；而被告於被查獲之現場，亦自承偷車一節，亦據證人方星傑於
      警訊時證述明確（見上引卷第十二頁反面、第十三頁）；足證被告前述翻異前
      供之所辯，要非事實，而無可採信。
（二）按被告之自由不得作為有罪判決之唯一證據，仍應調查其他必要之證據，以察
      其是否與事實相符。刑事訴訟法第一百五十六條第二項定有明文。經查，被告
      雖於警訊中自白上開檢察官上訴意旨所指之竊盜犯罪（即原判決理由欄第三項
      所示之事實部分），惟被告於原審調查時即已否認犯罪，是被告前後之供述已
      有不符，且法院為判決時，係以於最後辯論終結時，依其調查所得之證據資料
      ，而為判斷，是本件被告雖曾於偵查中自白，惟其嗣後已否認犯行，於法自已
      不得認被告就此部分已有自白；況且查扣案之回數票五張、人民幣三十三張並
      無被害人指證係由其所失竊，被告於警訊中自白係其所竊取者，尚難認與事實
      相符，且檢察官指稱被告竊取「不詳數目之硬幣」，既未扣案又無被害人，更
      無證據可資證明。是上開檢察官上訴意旨所指之竊盜犯罪，僅有被告於警訊、
      偵查中之單一自白，於法其不能資為被告犯罪之證明。此外復查無其他積極證
據，足資證明被告有上開檢察官上訴意旨所指之竊盜犯行，惟檢察官起訴意旨
      認此部分犯罪與原審論罪科刑之竊盜犯行部分有裁判上一罪之連續犯關係，原
      審爰不另為無罪之諭知，核無違誤。
四、綜上所述，被告及檢察官前述上訴意旨所陳各節，於法並非可採，被告及檢察官
    執前述上訴意旨，均指摘原判決不當，求予撤銷改判，均為無理由，均應予駁回
    。
據上論結，應依刑事訴訟法第三百七十三條、第三百六十八條，判決如主文。
本案經檢察官鄭龍照到庭執行職務。
中      華      民      國      九十一      年      七    月    三十一  日
                                臺灣高等法院刑事第十庭
                                    審判長法  官  溫  耀  源
                                          法  官  何  菁  莪
                                          法  官  林  銓  正
右正本證明與原本無異。
不得上訴。
                                          書記官  陳  菊  珍
中      華      民      國      九十一      年      八    月      二    日
附錄：本案論罪科刑法條全文
刑法第三百二十條第一項
意圖為自己或第三人不法之所有，而竊取他人之動產者，為竊盜罪，處五年以下有期
徒刑、拘役或五百元以下罰金。
